# 请教陈版，审计报告中关于持股比例披露的问题

提问人：stonealexander 时间：2022-05-13 22:12:14
请教陈版，请问审计报告附注中“在其他主体中的权益”里，在子公司中的权益和重要的合营企业或联营企业披露中，持股比例是用认缴比例还是实缴比例。在尚未缴足，认缴比例和实缴比例不同的情况下，如用认缴比例，在重要的合营企业或联营企业披露中，重要联营企业的主要财务信息表中，会用到按持股比例计算的净资产份额，这里通常会用实缴比例进行计算。如用实缴比例，在未出资的情况下，联营企业的持股比例可能为 0 ，又会导致报告使用者对联营企业持股比例认识上的错误。请问该如何处理？谢谢

回答人：chenyiwei
我理解，应考虑本企业作为股东实际享有的权益比例或份额，或者为了保证披露清晰，也可以分别同时披露认缴比例和实缴比例。应当与合并报表或权益法核算中计算本企业所享有权益份额时的处理模式保持逻辑一致。